最高法院民事裁定　　　　　　　九十四年度台抗字第二九一號
　　抗　告　人　甲○○
　　　　　　　　　　　　　（萬芳醫院心臟科）
　　訴訟代理人　林鳳秋律師
上列抗告人因與相對人台北醫學大學間聲請假處分事件，對於中
華民國九十四年一月十一日台灣高等法院裁定（九十三年度抗字
第三六八一號），提起抗告，本院裁定如下：
    主  文
原裁定廢棄。
    理  由
按對於抗告法院以抗告有理由而廢棄或變更原裁定之裁定，或以
抗告無理由而駁回抗告之裁定再為抗告，僅得以其適用法規顯有
錯誤為理由，並經原法院之許可。此項許可，以原裁定所涉及之
法律見解具有原則上之重要性者為限。民事訴訟法第四百八十六
條第四項及第五項規定甚明。本件抗告人向台灣台北地方法院（
下稱台北地院）聲請假處分，主張略以：相對人以抗告人之學術
論文有抄襲及數據假造之情形作為理由，於民國九十三年九月二
十七日之九十三學年度第二次教師評審委員會作成對抗告人有關
之會議決議事項。此行為將影響日後之三級教師評審委員會將作
成對抗告人解聘、停聘或不續聘之執行，不但損及抗告人之學術
聲譽，且使抗告人無法再有受聘之機會。為防止此重大損害，故
有定暫時狀態必要，爰依民事訴訟法第五百三十二條、第五百三
十八條規定，請求准予裁定相對人九十三學年度第二次教師評審
委員會於九十三年九月二十七日作成對抗告人有關之會議決議事
項之效力暫不發生，並命停止該會議決議有關抗告人事項之進行
或執行等語。原法院以相對人雖於九十三年九月二十七日之九十
三學年度第二次教師評審委員會作成對抗告人有關之會議決議事
項。但嗣後醫學系之九十三學年度第一學期第二次教師評審委員
會會議決議：「全體委員同意請校方呈請教育部主管機關查明下
列問題後，再依法審議」，依此結論，縱將來審議結果將造成對
抗告人解聘、停聘或不續聘之情形，仍屬日後將有此爭執之情形
，而目前尚無爭執之現狀發生，即無從對之為定暫時狀態之假處
分，因而維持台北地院所為駁回抗告人聲請之裁定，駁回其抗告
。抗告人不服，對之提起再抗告。查抗告人之再抗告理由已敘明
：抗告人係依民事訴訟法第五百三十二條、第五百三十八條規定
，請求為上開之假處分，原法院對於抗告人關於依民事訴訟法第
五百三十二條規定為請求部分，何以不應准許？並未審酌及說明
其理由。又爭執法律關係定暫時狀態之假處分，並非確定私權之
訴訟程序，原法院僅能形式審查而不得實質審查定暫時狀態權能
是否確實存在。本件抗告人之本案請求為撤銷「九十三學年度第
二次教師評審委員會於九十三年九月二十七日作成對抗告人有關
之會議決議事項」，乃原法院竟以相對人之醫學系於九十三學年
度第一學期第二次教師評審委員會會議紀錄之結論，作為駁回抗
告人聲請之理由，適用法規顯有錯誤等語，已具體指摘原法院裁
定違背法令。其次，抗告人聲請本件假處分所欲保全者，係為停
止相對人於「九十三年九月二十七日之九十三學年度第二次教師
評審委員所作成對抗告人有關之會議決議事項」之進行或執行，
以避日後之教師評審委員會進一步作成對抗告人學術論文抄襲及
數據假造之不利認定，而造成抗告人將來遭解聘、停聘或不續聘
之結果。抗告人本件假處分所欲保全強制執行之本案請求為何？
此與抗告人請求准許與否攸關，原法院並未審酌，且其意義重大
，而有加以闡釋之必要，具有原則上之重要性。原法院不予許可
而駁回抗告人之再抗告，尚有未洽。抗告意旨，指摘原裁定不當
，聲明廢棄，非無理由。
據上論結，本件抗告為有理由。依民事訴訟法第四百九十二條，
裁定如主文。
中　　華　　民　　國　九十四　年　　四　　月　十四　　日
                      最高法院民事第八庭
                          審判長法官  劉　延　村
                                法官  陳　重　瑜
                                法官  黃　秀　得
                                法官  葉　勝　利
                                法官  劉　福　聲
      本件正本證明與原本無異
                                      書  記  官
中　　華　　民　　國　九十四　年　　四　　月　二十六　日
                                                    Ｒ
